【裁判字號】    91,訴,397
【裁判日期】    920130
【裁判案由】    毒品危害防制條例
【裁判全文】
臺灣士林地方法院刑事判決                          九十一年度訴字第三九七號
    公  訴  人  臺灣士林地方法院檢察署檢察官
    被      告  甲○○
右列被告因違反毒品危害防制條例案件，經檢察官提起公訴（九十一年度毒偵字第五
八一號）及移送併案審理（九十一年度毒偵字第一一六一號），本院判決如左：
    主  文
甲○○連續施用第一級毒品，累犯，處有期徒刑拾月，扣案之第一級毒品海洛因貳包
（分別淨重零點壹伍公克、零點玖壹公克）、注射針筒壹支均沒收，其中第一級毒品
海洛因貳包（分別淨重零點壹伍公克、零點玖壹公克）並銷燬。
    事  實
一、甲○○前於民國八十一年六月間因違反戡亂時期肅清煙毒條例及麻醉藥品管理條
    例等案件，經本院判處有期徒刑二年四月，判決確定後由檢察官指揮發監執行，
    依執行指揮書之記載應於八十三年八月二日執行完畢，又於八十一年九月間因犯
    贓物案件，經本院判處有期徒刑四月，判決確定後由檢察官簽發指揮書自其上開
    案件執行完畢翌日（即八十三年八月三日）接續執行，依檢察官所簽發執行指揮
    書之記載本應於八十三年十二月二日執行完畢，嗣於八十二年十二月八日縮短刑
    期假釋出監，假釋期間應於八十三年十一月二十日屆滿。甲○○又於八十四年三
    月間因犯煙毒案件，經本院判處有期徒刑三年六月，嗣並經確定；又於八十三年
    十二月二十一日因犯違反麻醉藥品管理條例案件，經台灣高等法院判處有期徒刑
    六月確定，嗣由本院於八十四年八月間以八十四年度聲字第五三七號裁定就甲○
    ○所犯上開二罪合併定執行刑為有期徒刑三年八月，依檢察官執行指揮書之記載
    應於八十七年六月十三日執行完畢，而因甲○○於假釋期間內故意更犯罪，受有
    期徒刑以上刑之宣告經判決確定，經撤銷前開二案件（即因違反戡亂時期肅清煙
    毒條例及麻醉藥品管理條例等案件，經本院判處二年四月有期徒刑及因犯贓物案
    件經本院所判處之四月有期徒刑）之假釋，所應執行之殘刑有期徒刑十一月又八
    日則由檢察官簽發執行指揮書自其上開三年八月有期徒刑執行完畢翌日（即八十
    七年六月十四日）接續執行，依檢察官所簽發執行指揮書之記載應於八十八年五
    月二十一日執行完畢，嗣於八十六年十二月十九日縮短刑期假釋出監，假釋期應
    於八十八年三月十四日屆滿，甲○○假釋期間內復因犯贓物罪，經台灣台北地方
    法院以八十七年度易字第三六七八號判決判處有期徒刑五月，提起上訴後，經台
    灣高等法院於八十八年三月三日，以八十八年度上易字第四三七號駁回上訴確定
    ，經撤銷假釋，接續執行上開殘刑及贓物罪，於八十九年十一月二十五日執行完
    畢出監。又甲○○前因施用毒品案件，經臺灣台北地方法院以八十七年毒聲字第
    九九二號裁定送觀察、勒戒後，認有繼續施用毒品傾向，復經該院以八十七年毒
    聲字第一二一五號裁定送強制戒治，嗣經裁定停止戒治並付保護管束，期滿後業
    經臺灣台北地方法院檢察署檢察官於八十八年十二月十一日，以八十八年度戒毒
    偵字第九七號處分不起訴確定。詎甲○○仍不知悛悔，復基於施用第一級毒品之
    概括犯意，自九十年七月間某日起至九十一年九月二十六日晚間十九時止，連續
    在位於台北市○○區○○街四七之一號二樓住處，以針筒注射方式，施用第一級
    毒品海洛因，平均每日施用一次，分別於：(一)九十一年四月二十五日十五時許
    ，在上址住處為警執行搜索，當場扣得其所有之第一級毒品海洛因一包（淨重
    ．一五公克）、使用過之注射針筒一支，並採其尿液送驗；（二）九十一年九月
    二十六日二十二時許，因另案通緝在上址住處為警逮捕，而當場在其身上扣得其
    所有之第一級毒品海洛因一包（淨重．九一公克），並採其尿液送驗。嗣因甲
    ○○二次所採尿液經送驗後均呈毒品陽性反應，始悉上情。
二、案經台北市政府警察局士林分局及北投分局報告台灣士林地方法院檢察署檢察官
    偵查起訴及移送併案審理。
    理  由
一、右揭犯行，業據被告甲○○於本院審理時坦白承認，其先後二次為警逮捕時所採
    尿液，分別經送台灣尖端先進生技醫藥股份有限公司、台北市立療養院鑑驗後，
    結果均呈嗎啡（即施用海洛因後之代謝物）陽性反應，有該公司及該院出具之濫
    用藥物檢驗報告（附於九十一年度毒偵字第五八一號卷第四十八頁）、煙毒尿液
    檢驗報告（附於本院刑事卷）可憑，又二次查獲被告時扣得之白色粉末二包，經
    送法務部調查局鑑驗後，均含第一級毒品海洛因成分，亦有該局出具之鑑定通知
    書二紙在卷可稽（分別附於附於九十一年度毒偵字第五八一號卷第四十九頁、本
    院刑事卷），此外，並有被告所有且已使用過之注射針筒一支扣案可佐，足認被
    告自白與事實相符，堪予採信，其連續施用第一級毒品海洛因之犯行，事證明確
    ，可以認定。又被告前因施用毒品案件，經臺灣台北地方法院以八十七年毒聲字
    第九九二號裁定送觀察、勒戒後，認有繼續施用毒品傾向，復經該院以八十七年
    毒聲字第一二一五號裁定送強制戒治，嗣經裁定停止戒治並付保護管束，期滿後
    業經臺灣台北地方法院檢察署檢察官於八十八年十二月十一日，以八十八年度戒
    毒偵字第九七號處分不起訴確定等情，有台灣士林地方法院檢察署刑案資料查註
    紀錄表及不起訴處分書在卷可考，是被告上開連續施用毒品犯行，係於不起訴處
    分確定後五年內所犯，亦堪認定。
二、按海洛因為第一級毒品，毒品危害防制條例第二條第二項第一款定有明文；又犯
    毒品危害防制條例第十條施用毒品罪者，檢察官應先將被告送觀察、勒戒，經觀
    察、勒戒後，無繼續施用毒品傾向者，應由檢察官為不起訴處分，有繼續施用毒
    品傾向者，由檢察官聲請法院裁定令入戒治處所施以強制戒治；上開強制戒治期
    滿後，應由檢察官為不起訴處分，依上開規定為不起訴處分後；五年內再犯施用
    毒品之罪，不適用前項之規定，但應由檢察官聲請法院裁定令入戒治處所施以強
    制戒治，同條例第二十條第一項、第二項、第二十三條第一項、第二項分別定有
    明文。本件被告甲○○前因施用毒品案件，由法院裁定送觀察、勒戒後，認有繼
    續施用毒品傾向而再送強制戒治，戒治期滿經檢察官處分不起訴確定後，其於五
    年內二犯本案施用毒品罪，均如前述，依據上開說明，自應依法處罰。核被告所
    為，係犯毒品危害防制條例第十條第一項之罪，其持有第一級毒品海洛因之低度
    行為，應為施用第一級毒品海洛因之高度行為所吸收，不另論以持有毒品罪。被
    告先後多次施用毒品犯行，時間緊接，手段相同，所犯係相同罪名之罪，顯係基
    於概括犯意為之，為連續犯，應依刑法第五十六條規定，以一罪論並加重其刑。
    公訴人起訴書雖僅記載被告於九十一年四月二十五日為警查獲當日十五時許採尿
    之前回溯五日內某時，在不詳地點施用第一級毒品之犯行，至被告其餘犯行未據
    公訴人起訴，惟於本院審理中，業據公訴人函送併辦及當庭請求併予審理，本院
    認該部分犯行與起訴書所載犯行間，有連續犯之裁判上一罪關係，為起訴效力所
    及，基於審判不可分原則，本院自應併予審究。又被告曾犯如事實欄所載前科犯
    行，此有臺灣高等法院被告全國前案紀錄表在卷可稽，其受有期徒刑之執行完畢
    後，五年以內再犯本件有期徒刑以上之罪，為累犯，應依刑法第四十七條規定，
    遞加重其刑。爰審酌被告素行不佳，前因施用毒品，迭經法院送觀察、勒戒及強
    制戒治後，仍不知悛悔，復再度施用毒品，顯已有成癮性，惟以施用毒品乃戕害
    自己身心健康，尚未危及他人，並念其犯後坦承犯行，尚有悔意等一切情狀，量
    處如主文所示之刑，以示懲儆。扣案之海洛因貳包，為查獲之第一級毒品（分別
    淨重○．一五公克、○．九一公克），應依毒品危害防制條例第十八條第一項前
    段之規定，諭知沒收銷燬，又扣案之注射針筒一支，為被告所有且供本案施用毒
    品犯行所用之物，業據被告供承無訛，應依刑法第三十八條第一項第二款之規定
    ，諭知沒收。
據上論斷，應依刑事訴訟法第二百九十九條第一項前段，毒品危害防制條例第十條第
一項、第十八條第一項前段，刑法第十一條、第五十六條、第四十七條，第三十八條
第一項第二款，判決如主文。
本案經檢察官張紜瑋到庭執行職務。
中      華      民      國      九十二      年    一     月     三十    日
                                        臺灣士林地方法院刑事第四庭
                                          審判長法  官  謝  靜  恆
                                                法  官  趙  文  卿
                                                法  官  吳  祚  丞
右正本證明與原本無異。
如不服本判決，應於判決送達後十日內，向本院提出上訴狀。
                                                書記官  林  立  原
中      華      民      國      九十二      年    一     月     三十    日
附錄本案論罪科刑法條全文
毒品危害防制條例第十條第一項：
  施用第一級毒品者，處六月以上五年以下有期徒刑


司法院資訊處製作；財團法人民間司法改革基金會備份。
